高雄高等行政法院簡易判決
　　　　　　　　　　　　　　　　　　 94年度簡字第00200號
原　　　告　安答國際貿易有限公司
代　表　人　甲○○董事長
訴訟代理人　許佳新會計師
被　　　告　財政部臺灣省南區國稅局
代　表　人　乙○○局長
上列當事人間因營業稅事件，原告不服財政部中華民國94年4月2
1日台財訴字第09400082080號訴願決定，提起行政訴訟。本院判
決如下：
    主  文
原告之訴駁回。
訴訟費用由原告負擔。
    事實及理由
一、緣原告係永泰企業有限公司（下稱永泰公司）變更營業人名
    稱後之營業人，永泰公司於民國（下同）91年7月27日及8月
    5日向訴外人楊家彰訂購塑膠粒，銷售額合計新台幣（下同
    ）1,000,000元（不含稅），再由訴外人楊家彰轉洽崇貿塑
    膠有限公司（下稱崇貿公司）出貨，並由其提供崇貿公司所
    開立字軌號碼NX00000000及NX00000000統一發票二紙，銷售
    額合計1,000,000元（不含稅），營業稅額50,000元，充作
    進項憑證並申報扣抵銷項稅額，未依規定取得實際交易對象
    訴外人楊家彰之進項憑證，違反加值型及非加值型營業稅法
    （下稱營業稅法）第15條第1項、第3項、第19條第1項第1款
    及稅捐稽徵機關管理營利事業會計帳簿憑證辦法第21條第1
    項規定違章成立，除追繳營業稅款外，並依稅捐稽徵法第44
    條規定，按經查明認定之進貨總額處5％罰鍰計50,000元；
    原告不服，申請復查結果，未獲變更；提起訴願，亦遭決定
    駁回；遂提起本件行政訴訟。
二、原告起訴主張略謂：原告於91年7月27日及8月5日係透過訴
    外人楊家彰向崇貿公司進貨，訴外人楊家彰僅居間介紹，賺
    取佣金（價差型佣金），塑膠粒係由崇貿公司直接載運至原
    告工廠，原告取得訴外人崇貿公司進項憑證並無違法，至於
    訴外人楊家彰每公斤報價之差額乃其與崇貿公司間之問題，
    與原告無涉云云，並求為判決撤銷訴願決定及原處分（含復
    查決定）。被告則以：(一)本件訴外人楊家彰於93年4月7日在
    被告所屬嘉義縣分局談話紀錄稱，其透過該筆交易獲取差價
    收入（崇貿公司報價每公斤24.5元，再向永泰公司報價每公
    斤25元。）約20,000元，交貨及取貨方式係其用電話聯絡崇
    貿公司負責人洪國騰，並告知其送貨時間、數量及交貨地點
    ，而統一發票隨後送至永泰公司，付款方式皆為支付現金，
    於訂貨交付訂金200,000元，第一次交貨支付600,000元，第
    2次交貨支付190,000元，驗貨完成後支付尾款60,000元，其
    無法提供該筆交易之出貨單、付款簽收憑證等資料。又依原
    告代理人李宛臻（亦即永泰公司代理人）於93年4月8日在被
    告所屬嘉義縣分局談話紀錄稱，關於永泰公司與崇貿公司買
    賣塑膠粒原料，金額合計1,050,000元（含稅）之交易係由
    訴外人楊家彰居間介紹，貨款全部以現金支付予楊家彰。綜
    上，原告支付貨款予楊家彰，再由楊家彰扣除差價收入20,0
    00元（40,000公斤×25元-40,000公斤×24.5元）後支付予
    崇貿公司，並告知其交貨方式，足證楊家彰為原告之實際交
    易對象。另經被告以93年9月2日南區國稅法一字第09301053
    21號函請原告依限提示系爭貨款支付證明及相關帳證供核，
    該函業經合法送達，惟迄未提示，參照改制前行政法院即現
    今最高行政法院36年判字第16號判例意旨，其主張核不足採
    ；原處分依首揭規定，核定補徵營業稅50,000元，並無不合
    。(二)原告於91年7月27日及8月5日向中間商楊家彰訂購塑膠
    粒，銷售額合計1,000,000元，未依規定取得實際中間商楊
    家彰之進項憑證，已如前述，違章事證足堪認定，原處分依
    稅捐稽徵法第44條、稅捐稽徵機關管理營利事業會計帳簿憑
    證辦法第21條規定，按經查明認定之進貨總額1,000,00 0
    元，處百分之五罰鍰50,000元，並無違誤等語置辯，並請求
    判決駁回原告之訴。
三、按「營業人當期銷項稅額，扣減進項稅額後之餘額，為當期
    應納或溢付營業稅額。」「進項稅額，指營業人購買貨物或
    勞務時，依規定支付之營業稅額。」「營業人左列進項稅額
    ，不得扣抵銷項稅額：一、購進之貨物或勞務未依規定取得
    並保存第33條所列之憑證者。」分別為營業稅法第15條第1
    項、第3項、第19條第1項第1款所明定。復按「營利事業依
    法規定應給與他人憑證而未給與，應自他人取得憑證而未取
    得，或應保存憑證而未保存者，應就其未給與憑證、未取得
    憑證或未保存憑證，經查明認定之總額，處百分之五罰鍰。
    」「對外營業事項之發生，營利事業應於發生時自他人取得
    原始憑證，如進貨發票，或給與他人原始憑證，如銷貨發票
    。給與他人之憑證，應依次編號並自留存根或副本。」稅捐
    稽徵法第44條及稅捐稽徵機關管理營利事業會計帳簿憑證辦
    法第21條第1項分別規定甚明。又「主旨：核釋營業人取得
    非實際交易對象所開之統一發票作為進項憑證申報扣抵銷項
    稅額案件之處理原則。請查照。說明‧‧‧。二、為符合司
    法院大法官會議釋字第337號解釋意旨，對於營業人取得非
    實際交易對象所開立之統一發票作為進項憑證申報扣抵銷項
    稅額之案件，應視情節，分別依左列原則處理‧‧‧。（二
    ）取得虛設行號以外其他非實際交易對象開立之憑證申報扣
    抵案件‧‧‧。２、有進貨事實者：(1)進貨部分，因未取得
    實際銷貨人出具之憑證，應依稅捐稽徵法第四十四條規定處
    以行為罰。(2)至進貨人取得銷貨人以外之營業人所開立之發
    票申報扣抵，如查明開立發票之營業人已依法申報繳納該應
    納之營業稅額者，則尚無逃漏，除依前項規定處以行為罰外
    ，依營業稅法第19條第1項第1款規定，應就其取得不得扣抵
    憑證扣抵銷項稅額部分，追補稅款。如查明開立發票之營業
    人並未依法申報繳納該應納之營業稅額者，即有逃漏，除依
    前項規定處以行為罰外，應依營業稅法第51 條第5款規定補
    稅並處罰。」亦經財政部83年7月9日台財稅第831601371號
    函釋明確在案。
四、經查，原告係永泰公司變更營業人名稱後之營業人，永泰公
    司於91年7月27日及8月5日向訴外人楊家彰訂購塑膠粒，銷
    售額合計1,000,000元（不含稅），再由訴外人楊家彰轉洽
    崇貿公司出貨，並由其提供崇貿公司所開立字軌號碼NX0000
    0000及NX00000000統一發票二紙，銷售額合計1,000,000元
    （不含稅），營業稅額50,000元，充作進項憑證並申報扣抵
    銷項稅額，未依規定取得實際交易對象訴外人楊家彰之進項
    憑證，違反營業稅法第15條第1項、第3項、第19條第1項第1
    款及稅捐稽徵機關管理營利事業會計帳簿憑證辦法第21條第
    1項規定違章成立，除追繳營業稅款外，並依稅捐稽徵法第4
    4條規定，按經查明認定之進貨總額處5％罰鍰計50,000元等
    情，有崇貿公司所開立統一發票二紙、專案申請調檔統一發
    票查核清單、訴外人楊家彰及原告代理人李宛臻於被告嘉義
    縣分局談話筆錄、被告93年7月19日南區國稅嘉縣三字第093
    0054874號處分書、被告94年1月6日南區國稅法一字第09400
    93008號復查決定書附於原處分卷可稽，且經兩造陳明在卷
    ，洵堪信為真實。
五、原告雖主張其係透過訴外人楊家彰向崇貿公司進貨，訴外人
    楊家彰僅居間介紹，賺取佣金（價差型佣金），塑膠粒係由
    崇貿公司直接載運至原告工廠，原告取得崇貿公司進項憑證
    並無違法，至於訴外人楊家彰每公斤報價之差額乃其與崇貿
    公司間之問題，與原告無涉云云，資為爭議。惟查，訴外人
    楊家彰於被告嘉義縣分局調查時陳稱：「（問：請問台端此
    筆交易之付款方式及交貨情形為何？）本人透過該筆交易獲
    取差價收入（崇貿塑膠有限公司報價為每公斤24.5元，再向
    永泰企業有限公司報價25元）2萬元整。其交貨及取貨方式
    為本人用電話聯絡崇貿塑膠有限公司負責人洪國騰先生，告
    知其送貨時間為7月26日及8月5日，數量分別為27噸及13噸
    ，交貨地點為嘉義縣新港鄉西昌村，而發票隨貨交至與永泰
    公司，付款方式皆為支付現金，於訂貨成交時已付訂金20萬
    ，第一次交貨時付款60萬，第二次貨到時再付款19萬，驗貨
    完成後付尾款6萬元。」（詳原處分卷第8、7頁）、「（問
    ：．．．於91年7月居間介紹買賣塑膠粒與永泰公司和崇貿
    公司，永泰公司所支付貨款以現金105萬交付給你，你將此
    筆錢如何處理？）先向崇貿公司收取發票，在（再）向永泰
    公司請款，以現金交易。在先前先將差額2萬元扣除，餘現
    金103萬交付崇貿公司洪國騰點收。」等語（詳原處分卷第
    77、76頁）；及原告代理人李宛臻於被告嘉義縣分局調查時
    亦稱：「對於永泰公司與崇貿公司買賣塑膠粒原料，金額1,
    050,000元整，該筆交易是由楊家彰先生居間介紹，貨款均
    以現金支付與楊家彰。．．．」等語（詳原處分卷第15頁）
    以觀，足見本件原告交易及付款對象皆為訴外人楊家彰，亦
    即訴外人楊家彰為本件原告之實際交易對象無訛。又被告於
    93年9月2日以南區國稅法一字第0930105321號函請原告提示
    系爭貨款支付證明及相關帳證以供查詢，惟原告迄未提供查
    核，空言主張其僅係透過訴外人楊家彰向崇貿公司進貨，訴
    外人楊家彰係中間介紹人，其實際交易對象為崇貿公司云云
    ，並不可採。
六、綜上所述，原告前揭主張既不可採，則被告以原告（變更前
    為永泰公司）於91年7月27日及8月5日向中間商即訴外人楊
    家彰訂購塑膠粒，銷售額合計1,000,000元（不含稅），再
    由訴外人楊家彰轉洽崇貿公司出貨，並由其提供崇貿公司所
    開立統一發票二紙，銷售額合計1,000,000元（不含稅），
    營業稅額50,000元，充作進項憑證並申報扣抵銷項稅額，未
    依規定取得實際交易對象訴外人楊家彰之進項憑證，違反營
    業稅法第15條第1項、第3項、第19條第1項第1款及稅捐稽徵
    機關管理營利事業會計帳簿憑證辦法第21條第1項規定違章
    成立，除追繳營業稅款外，並依稅捐稽徵法第44條規定，按
    經查明認定之進貨總額處5％罰鍰計50,000元，並無違誤；
    復查決定及訴願決定予以維持，亦無不合；原告提起本件訴
    訟，求為均予撤銷，為無理由，應予駁回。又本件屬簡易事
    件，故不經言詞辯論為之。
七、據上論結，本件原告之訴為無理由，依行政訴訟法第236條
    、第233條第1項、第195條第1項後段、第98條第3項前段，
    判決如主文。
中　　華　　民　　國　　94　　年　 　9　　月　 30  　 日
                        第二庭法  官　戴見草
以上正本係照原本作成。
如不服本判決，應於送達後20日內，向本院提出上訴狀並表明上
訴理由，如於本判決宣示後送達前提起上訴者，應於判決送達後
20日內補提上訴理由書（須按他造當事人人數附繕本）。
提起上訴應預繳送達用雙掛號郵票7份（每份34元）。
中　　華　　民　　國　　94　　年　 　9　　月　 30  　 日
　　　　　　　　　　　　　　　書記官  蔡玫芳
附註:
行政訴訟法第235條（第1項、第2項）:
對於適用簡易程序之裁判提起上訴或抗告，須經最高行政法院之
許可。
前項許可，以訴訟事件所涉及之法律見解具有原則性者為限。
